【裁判字號】    91,易,1322
【裁判日期】    920325
【裁判案由】    違反入出國及移民法
【裁判全文】
臺灣桃園地方法院刑事判決                        九十一年度易字第一三二二號
    公  訴  人  臺灣桃園地方法院檢察署檢察官
    被      告  丙○○
    被      告  丁○○
右列被告因違反入出國及移民法案件，經檢察官提起公訴（九十年度偵字第七七二三
號、九十年度偵緝字第八二六號），本院判決如左︰
    主  文
丙○○、丁○○共同在機場以交付證件，利用航空器運送非運送契約應載之人至他國
，各處有期徒刑肆月，如易科罰金，均以銀元參佰元即新台幣玖佰元折算壹日，均緩
刑貳年。
西北航空公司ＮＷ００８號班機之登機證貳枚均沒收。
    事  實
一、丙○○、丁○○經由甲○○（原名李德業，由檢察官另行起訴）之介紹，與真實
    姓名年籍不詳之「宋先生」年約四十餘歲之成年男子四人共同基於犯意之聯絡，
    為掩護「翁清」、「董琴」二名大陸地區人民非法前往美國底特律，「宋先生」
    允予丙○○、丁○○二人各一千美元並免費琉球旅遊一次代價，先於八十九年十
    二月初某日，由甲○○介紹丙○○、丁○○二人與「宋先生」認識，幫忙其二人
    購買西北航空公司九十年一月四日上午九時三十五分自中正機場起飛目的地為美
    國底特律之ＮＷ００８號班機機票各一張。嗣於九十年一月四日上午七時許，丙○○、丁○○、甲○○、「宋先生」於桃園縣中正國際機場見面，先由丁○○、
    丙○○二人在一樓西北航空公司櫃臺辦理劃位登機手續，並取得上開班機號碼之
    登機證後，甲○○、丙○○、丁○○三人並於當日上午近八時許出境通關，待三
    人均出關後甲○○即向丙○○、丁○○二人收集護照、西北航空公司ＮＷ００８
    號班機之機票、登記證，丙○○、丁○○則在Ａ６候機室內等待，甲○○則在中
    正機場第一航廈航空站之Ａ６候機室內，將機票及前揭二枚登機證之證件，一次
    交付予「宋先生」，再由「宋先生」一次交付予在機場候機室內等候之大陸地區
    人民「翁清」、「董琴」二人，再由該二人使用其透過人蛇集團等自不詳管道取
    得之變造本國人民蕭金番、乙○○之護照號碼各為Ｍ00000000、Ｍ00
    000000號之護照，並搭乘上開西北航空ＮＷ００８號班機航空器，而使該
    公司運送非運送契約應載之該二人，前往美國底特律。甲○○則在Ａ６候機室內
    自李德業處取得台北飛往琉球之中華航空公司當日上午之ＣＩ１２０班機機前往
    琉球旅遊。嗣因大陸人士「翁清」在Ａ６候機室登機門登機時，因形跡可疑遭內
    政部警政署航空警察局警員查獲，「董琴」則成功搭機至日轉機時為日本當局查
    獲，循線查獲其二人所使用之登機證後，而查知上情。
二、案經內政部警政署航空警察局移送臺灣桃園地方法院檢察署檢察官偵查起訴。
    理  由
一、訊之被告丙○○、丁○○矢口否認上開犯行，辯稱：當初甲○○邀約二人到美國
    底特律遊玩，費用都由伊二人自行負擔，到候機室時甲○○臨時說有事不能前往
    ，臨時提議二人到琉球旅遊，並將二人之西北航空之機票拿走，並交付往琉球之
    華航機票，因為事先都已經準備出國旅遊，不得已才勉強到琉球旅遊，過一夜就
    返回台灣，絕無將登記證交付翁清、董琴讓渠二人偷渡至美國云云。惟查：
    (一)右揭事實，業據證人即欲偷渡前往美國底特律之翁清於警訊中證稱：在八十九
      年十二月初在大陸與年約二十餘歲綽號小林之蛇頭談妥，由伊提供照片給小林
      ，小林持以變造護照，嗣偷渡成功後須付四萬美元為代價，伊在一月三日自上
      海虹橋機場持自己之護照搭機到香港，再以合法方式自香港搭機來台轉機往曼
      谷，由一年約四十餘歲，身高約一米七、八身材瘦高之男子在Ａ６候機室內交
      付西北航空台北往東京再原機至底特律之ＮＷ００８號班機之機票與登機證與
      變造之中華民國護照，伊抵達中正機場後就一直在Ａ６候機室與女廁內等待，
      僅與台灣蛇頭接觸等語。另共犯甲○○在本院審理中供稱：丙○○、丁○○二
      人經濟不好，想賺點錢，由伊介紹「宋先生」給二人認識，介紹一人給「宋先
      生」伊可獲得美金二百元，而丙○○、丁○○則可獲得一千至一千五百美元之
      代價。在其被訴違反入出國及移民法之案件中亦供稱：丙○○與丁○○二人之
      護照都是他們自己辦理，去美國的機票是「宋先生」交給伊，伊只有穿針引線
      ，幫忙把到美國之機票交給丙○○、丁○○，整個過程只得到介紹費美金二百
      元，丁○○、丙○○則各得一千美金，整個過程伊等有討論過，他們二人也是
      貪圖利益等語。可見被告二人之ＮＷ００８號班機登記證與機票係由「宋先生
      」交付予大陸人士「翁清」，至於證人甲○○稱機票與登記證都是由被告二人
      親手交給大陸人，一手交錢一手交貨云云，係共犯甲○○為減輕自己涉案程度
      所為之詞，不足採信。而本件被告二人與「宋先生」認識不深，且甲○○當日
      亦搭機飛往澳門進入大陸地區旅遊，此有甲○○之入出境資料在卷可稽，堪認
      應係甲○○將被告二人往美國底特律之機票與登記證交付「宋先生」，再由「
      宋先生」交付與大陸人士「翁清」、「董琴」。
    (二)至於被告二人辯稱係因甲○○臨時取消往美行程，才會依其提議到琉球旅遊云
      云，查若果被告二人所辯屬實，欲前往美國底特律遊玩十餘日，何以均僅帶簡
      單之內衣褲，而無任何禦寒衣物？實在有違常情，而依被告二人所辯已經安排
      假期妥當，何以僅到琉球停留一晚翌日即搭機返台，而不多做停留旅遊？又被
      告丁○○事後也未曾到西北航空公司去領取所托運之行李，縱認行李內無貴重
      物品，然亦為私人物品，實無將之棄置任由航空公司處理之理？以上種種，在
      在顯示渠等早已知悉此趟行程係要掩護大陸人士取道台灣偷渡到美國底特律，
      為免遭懷疑，被告丁○○循一般程序簡單托運一只簡單行李，在二人將前往美
      國之機票與登記證交付與甲○○後，就搭與前往底特律之ＮＷ００８號班機相
      近之班機前往琉球，翌日返台。
    (三)又「蕭金番」、「乙○○」護照，係將真護照之縫線予以拆解，掀起身分識別
      頁上之膠膜，換貼偽造身分識別頁，並以偽造之膠膜覆貼後，最後再以其他縫
      線裝訂而成，亦有法務部調查局九十二年二月二十一日調科壹字第○九二○○○三二六○○號鑑定意見書、證照查驗隊外僑組鑑識報告在卷可稽，足認係兩
      案人蛇集團自不詳管道取得「蕭金番」、「乙○○」之護照後予以變造，隨後
      在台灣地區尋找與前開二姓名之英文拼音相近者及被告二人做掩護，購買機票
      換取登機證後，交付欲偷渡之大陸人士，藉此蒙混闖關。此外，尚有被告二人
      之入出境資料、ＮＷ００８號班機登機證二枚、特定班機旅客入出境明細表二
      紙在卷可稽。被告二人所辯，皆不足採，從而，本件事證明確，被告犯行洵堪
      認定，應予依法論科。
二、核被告丙○○、丁○○所為，係犯入出國及移民法第五十三條第一項之在機場以
    交付證件利用航空器運送非運送契約應載之人至他國之既遂罪。本件被告二人係
    依次將自己之證件交付甲○○，再由甲○○一次交付予「宋先生」，就被告二人
    與甲○○之犯意聯絡而言，僅有一交付行為，且「董琴」已經出境到日本而達本
    罪之既遂，公訴人認係二次連續交付之行為，尚有誤會。又被告丙○○、丁○○
    與共犯甲○○、成年男子「宋先生」就上開犯行，互有犯意聯絡及行為分擔，均
    為共同正犯。查被告丁○○、丙○○行為後，原刑法第四十一條易科罰金之規定
    ，業於九十年一月四日經立法院三讀修正通過，嗣於同年月十日經總統公布施行
    在案，依修正後刑法第四十一條第一項前段規定，犯最重本刑為「五」年以下有
    期徒刑以下刑之罪，而受六月以下有期徒刑或拘役之宣告，因身體、教育、職業
    、家庭之關係或其他正當理由，執行顯有困難，得以一元以上三元以下折算一日
    ，易科罰金，經與修正前舊法相較，以新法之規定較有利於被告，依刑法第二條
    第一項前段之規定，自應適用修正後刑法第四十一條有關易科罰金之規定。爰分
    別審酌被告丙○○、丁○○二人均無前科，素行良好，因為貪圖近利，協助非運
    送契約所載之大陸人士前往美國，助長偷渡歪風，紊亂國際間管制入出境秩序，
    及犯後態度等一切情狀，各量處如主文所示之刑，並均諭知易科罰金之折算標準
    。末查被告丙○○、丁○○前未曾受有期徒刑以上刑之宣告，此有臺灣高等法院
    被告全國前案紀錄表二紙在卷可稽，其因一時貪念致罹刑章，經此刑之教訓，當
    已能知所警惕，而無再犯之虞，本院認為前開對其宣告之刑，以暫不執行為適當
    ，爰均宣告緩刑二年，以啟自新。
三、扣於偵卷之西北航空公司ＮＷ００８號班機之登機證二枚及登記證存根一枚，係
    被告二所有供犯罪所用之物，應依刑法第三十八條第一項第二款之規定宣告沒收
    。至於扣案變造蕭金番、乙○○護照，非供本件犯罪所用，且被告二人所有之物
    ，依法不得沒收，附此敘明。
據上論斷，應依刑事訴訟法第二百九十九條第一項前段，入出國及移民法第五十三條
第一項，刑法第二條第一項前段、第十一條前段、第二十八條、修正後第四十一條第
一項前段、第七十四條第一款，罰金罰鍰提高標準條例第二條，判決如主文。
本案經檢察官張春暉到庭執行職務。
中      華      民      國      九十二      年    三    月    二十五    日
                                   臺灣桃園地方法院刑事第五庭
                                      法  官   林  孟  宜
右正本證明與原本無異。
如不服本判決，應於判決送達後十日內向本院提出上訴狀( 應附繕本 )，上訴於
臺灣高等法院。
                                      書記官   陳  淑  瓊
中      華      民      國      九十二      年    四    月      九      日
附論罪科刑依據之法條：
入出國及移民法第五十三條：
在機場、港口以交換、交付證件或其他非法方法，利用航空器、船舶或其他運輸工具
運送非運送契約應載之人至他國者，處三年以下有期徒刑、拘役或科或併科新台幣一
百萬元以下罰金。
前項之未遂犯，罰之。


司法院資訊處製作；財團法人民間司法改革基金會備份。
